最高法院刑事判決                              八十六年度台上字第七二二六號
    上  訴  人  甲○○
右上訴人因違反槍砲彈藥刀械管制條例等罪案件，不服台灣高等法院台中分院中華民
國八十五年十二月十一日第二審判決（八十五年度上訴字第一六八七號，起訴案號：
台灣台中地方法院檢察署八十五年度偵字第六六八一號），提起上訴，本院判決如左
：
    主  文
上訴駁回。
    理  由
一未經許可，無故寄藏手槍部分：
按刑事訴訟法第三百七十七條規定，上訴於第三審法院，非以判決違背法令為理由，
不得為之。是提起第三審上訴，應以原判決違背法令為理由，係屬法定要件。如果上
訴理由狀並未依據卷內訴訟資料，具體指摘原判決不適用何種法則或如何適用不當，
自應認其上訴為違背法律上之程式，予以駁回。本件上訴人甲○○上訴意旨略稱：上
訴人持槍、彈自首，顯係勇於改過認錯，原審竟撤銷第一審緩刑之宣告，自由裁量權
之行使，實有違誤等語。惟卷查原判決依憑上訴人之自白、證人張余浩之指證，並有
奧地利製 GLOCK19九厘米制式半自動手槍（槍號ＡＹＡ六五九號）一支、子彈五顆（
送鑑時均已試射）扣案可證，而上述槍、彈經送內政部警政署刑事警察局鑑定結果認
為具有殺傷力，且屬制式半自動手槍、九厘米制式子彈，有該局民國八十五年四月十
六日刑鑑字第二一三三六號鑑驗通知書附卷等證據，資以認定上訴人有未經許可，無
故寄藏手槍之事實（撤銷第一審判決，判處有期徒刑八月），從形式上觀察，尚無任
何違背法令之情形。又緩刑之宣告，除應具備一定條件外，並須有可認為以暫不執行
刑罰為適當之情形，始得為之，亦屬法院裁判時得依職權自由裁量之事項，當事人不
得以原審未諭知緩刑指為違背法令。本件原判決於理由中已明：「上訴人未受允許
無故寄藏槍支，對於社會治安已具潛在性危害，今竟無故於公眾得出入之場所，向天
花板濫射四發，使在場之人感受立即之危害，危害社會治安至鉅，於此黑槍泛濫之時
刻，難獲邀寬恕，第一審為緩刑之宣告，難謂允洽，應予撤銷」云云，殊難指其撤銷
第一審之緩刑宣告，有何可議之處。上訴意旨，未依卷內資料具體指摘原判決關於未
經許可，無故寄藏手槍部分有如何不適用法則或適用法則不當之違背法令，其此部分
之上訴即屬違背法律上之程式，應予駁回。
二恐嚇公眾罪部分：
按刑事訴訟法第三百七十六條所列各罪之案件，經第二審判決者，不得上訴於第三審
法院，法有明文。本件上訴人甲○○因恐嚇公眾案件，原審係依刑法第一百五十一條
論處罪刑，核屬刑事訴訟法第三百七十六條第一款之案件。依首開說明，既經第二審
判決，自不得上訴於第三審法院，上訴人竟一併提起上訴，顯為法所不許。
據上論結，應依刑事訴訟法第三百九十五條前段，判決如主文。
中      華      民      國    八十六    年     十二     月     十一     日
                              最高法院刑事第三庭
                                  審判長法官  蔡  詩  文
                                        法官  莊  登  照
                                        法官  洪  明  輝
                                        法官  蔡  清  遊
                                        法官  陳  宗  鎮
      右正本證明與原本無異
                                              書  記  官
中      華      民      國    八十六    年     十二     月     十七     日
